【裁判字號】    97,易,4351
【裁判日期】    980120
【裁判案由】    竊盜
【裁判全文】
臺灣臺中地方法院刑事判決              97年度易字第4351號
公  訴  人  臺灣臺中地方法院檢察署檢察官
被      告  丙○○
                    7號3樓
上列被告因竊盜案件，經檢察官提起公訴（97年度偵緝字第2033
號），本院判決如下：
    主    文
丙○○毀壞門扇竊盜，計二罪，各處有期徒刑柒月，應執行有期
徒刑拾壹月。
    犯罪事實
一、丙○○意圖為自己不法之所有，於民國96年12月7日凌晨某
    時，在丁○○所經營位於臺中市南屯區○○○○○路868號
    之「池上便當店」，趁該店打烊之際，以不詳工具撬開該便
    當店1樓鐵門，侵入該便當店內，竊取櫃檯下抽屜內之現金
    約新臺幣（下同）6,000元得逞；復於96年12月8日凌晨某時
    ，在乙○○所經營位於臺中市西區○○○○○路386號之「
    大禾香茶咖啡店」，以上開撬開1樓鐵門之相同方式，入內
    竊取該店內之收銀機1台（價值約3,0000元）得手。嗣分別
    經警採集指紋送請內政部警政署刑事警察局鑑定，比對指紋
    核與丙○○左拇指指紋及右食指指紋相符，始查悉上情。
二、案經臺中市警察局第四分局及第一分局分別報請臺灣臺中地
    方法院檢察署檢察官偵查起訴。
    理    由
一、按被告以外之人於審判外之言詞或書面陳述，除法律有規定
    者外，不得作為證據，刑事訴訟法第159條第1項定有明文，
    此即學理上所稱「傳聞證據排除法則」。被告以外之人於偵
    查中向檢察官所為之陳述，除顯有不可信之情況者外，得為
    證據；被告以外之人於審判外之陳述，雖不符同法第159條
    之1至第159條之4之規定，而經當事人於審判程序同意作為
    證據，法院審酌該言詞陳述或書面陳述作成時之情況，認為
    適當者，亦得為證據。當事人、代理人或辯護人於法院調查
    證據時，知有第159條第1項不得為證據之情形，而未於言詞
    辯論終結前聲明異議者，視為有前項之同意，亦為同法第15
    9之1第2項及第159條之5所分別明定。而鑒於採用傳聞證據
    排除法則之重要理由之一，係因傳聞證據未經當事人之反詰
    問予以覈實，若當事人願放棄對原供述人之反對詰問時，原
    則上即可承認該傳聞證據之證據能力，而揆諸我國刑事訴訟
    法第159條之5之立法理由，除參照前述傳聞證據排除法則之
    基本法理外，亦參考日本刑事訴訟法第326條之立法例，查
    日本刑事審判實務之運作，有關檢察官及被告均同意作為證
    據之傳聞書面材料或陳述，可直接援引該國刑事訴訟法第
    326條作為傳聞例外之法律依據，僅在檢察官與被告不同意
    之情況下，乃須根據其他傳聞例外規定俾以斟酌該等書面材
    料或陳述是否具有證據能力，在當事人間無爭執之案件中，
    傳聞證據基本上均可依據前引規定提出於法院使用。據此，
    我國刑事訴訟法第159條之5之適用應可作同上之解釋，本件
    證人即被害人丁○○、乙○○於警詢中所為之證述內容，固
    為被告以外之人在審判外之陳述，屬傳聞證據，惟被告丙○○就前開審判外之陳述，迄於言詞辯論終結前，對於該等證
    詞之證據能力並未為異議之聲明，而僅就證人丁○○、乙○○之證詞的證明力予以爭執，是本院審酌該等證人陳述作成
    時之情況，核無違法取證及證明力明顯過低而顯有不可信之
    瑕疵及情況，亦認為以之作為證據為適當，故依上開規定及
    說明，前開證人丁○○、乙○○之證述自得作為證據，合先
    敘明。
二、訊據被告丙○○矢口否認有為上揭犯罪事實，且辯稱：證人
    丁○○、乙○○並非目擊證人，不能指證伊有犯本件竊盜罪
    ，且本件亦無其他物證足以證明伊犯罪，另指紋相似的人很
    多，無法據此認定伊有為本件犯行等詞；經查，證人丁○○
    、乙○○雖非目擊被告為本件竊盜犯行之人，惟證人丁○○
    於警詢、本院審理時及證人乙○○於警詢時分別指訴其等發
    現遭竊經過情形綦詳明確在卷可查，且到場搜證之警員亦依
    其等指證情形，各於上開便當店內1樓櫃檯下抽屜表面及茶
    咖啡店內之電腦螢幕側部，採獲可疑相關指紋，經送內政部
    警政署刑事警察局輸入電腦作指紋比對後，確認係與該局檔
    存丙○○指紋卡之左拇指指紋及右食指指紋相符，此有內政
    部警政署刑事警察局97年2月25日刑紋字第0970024414號、
    97年1月14日刑紋字第0970005883號鑑驗書、臺中市警察局
    第四分局、第一分局現場勘察報告各2份及現場照片等在卷
    足憑，而基於指紋個化及唯一性，前開鑑驗書係確認採獲指
    紋與被告之左拇指指紋及右食指指紋相符，而非係指有何相
    似之情形，是被告前揭辯述非可據證人丁○○、乙○○之指
    證及指紋鑑驗書，以認定其有為本件竊盜犯行之詞，洵非足
    取；且證人丁○○到庭證稱：於遭竊之前，伊未看過被告有
    來過店內，當天經由鄰居告知，發現店面口的鐵門被撬開，
    伊即至收錢的抽屜查看，發現抽屜內的活動鐵盒已被拿出抽
    屜外，該鐵盒僅伊與員工做生意找零使用等情 (見本院卷頁
    28 )，顯見該收錢的抽屜平常亦應係證人丁○○與其員工所
    使用，惟如上所述，警員在採集指紋過程，尚可於上開便當
    店內1樓櫃檯下抽屜表面採獲被告之左拇指指紋，足證被告
    確有接觸該抽屜之事實，且被告既非前揭便當店之員工，其
    手指指紋何以會在收錢的抽屜表面被採獲，此顯已違常理；
    再衡之警員分別在上開便當店及茶咖啡店內2處所採集可疑
    之指紋經鑑定後均核與被告之手指指紋相符，及該2遭竊處
    所鐵門均係以撬開鐵門之同一方式入內行竊，此有現場採證
    照片附卷可稽，並該2處遭竊之時間均係在凌晨且僅差距1日
    等致一般人均可合理懷疑係被告行竊等情形，被告仍執前詞
    置辯，殊非可信，是綜上，本件事證明確，被告上開竊盜之
    犯行應堪認定。
三、本件被告以不詳工具撬開前開便當店及茶咖啡店之1樓鐵門
    後入內行竊，係構成刑法第321條第1項第2款毀壞門扇竊盜
    罪。復按上訴人毀壞構成門扇之一部之電動鎖及喇叭鎖，係
    毀壞門扇之行為，毀壞附加於門上之掛鎖，則屬毀壞安全設
    備，因認上訴人所為，係犯刑法第三百二十一條第一項第二
    款、第三款之攜帶兇器毀壞門扇、安全設備竊盜罪，其毀壞
    門扇及安全設備之行為，乃係竊盜之加重要件行為，自無成
    立毀損罪之餘地，最高法院著83年台上字第3856號判決可資
    參照；故本件被告所為上開毀壞門扇侵入被害人丁○○、乙○○店內行竊之犯行，其毀損之行為已結合於所犯加重竊盜
    之罪質中，無須更論以刑法第354條毀損物品罪，併此敘明
    。又被告所犯上開加重竊盜罪2罪，犯意各別，應予分論併
    罰。爰審酌被告前有竊盜之前科，素行非佳，其不思正途獲
    取財物，及其行為之手段，所竊取物品之價值，被害人所受
    之損害，並於犯後未能坦承犯行，態度不佳等一切情狀，量
    處如主文所示之刑，並定應執行之刑。
據上論斷，應依刑事訴訟法第299條第1項前段，刑法321條第1項
第2款、第51條第5款，判決如主文。
本案經檢察官甲○○到庭執行職務。
中    華    民    國    98    年    1    月    20    日
                        刑事第三庭  法  官   楊曉惠
上正本證明與原本無異。
如不服本判決，應於收受送達後10日內向本院提出上訴書狀（應
敘述具體理由並附繕本）。
上訴書狀如未敘述理由，應於上訴期間屆滿後20日內補提理由書
於本院。
                                    書記官   謝明倫
中    華    民    國    98    年    1    月    20    日
附錄本案論罪科刑法條全文：
刑法第321條：
犯竊盜罪而有左列情形之一者，處6月以上、5年以下有期徒刑：
一於夜間侵入住宅或有人居住之建築物、船艦或隱匿其內而犯之
者。
二  毀越門扇、牆垣或其他安全設備而犯之者。
三  攜帶兇器而犯之者。
四  結夥三人以上而犯之者。
五  乘火災、水災或其他災害之際而犯之者。
六  在車站或埠頭而犯之者。
前項之未遂犯罰之。


司法院資訊處製作；財團法人民間司法改革基金會備份。
